

33 ans
Permis B - Véhiculée
06 27 57 82 92
Hor.soriya@gmail.com
www.linkedin.com/in/soriya-hor
https://github.com/soriyahor



Langages

HTML, CSS, Javascript, PHP, SQL, Python, NoSQL



Outils

Excel (TCD, recherche V, macros)
Figma, Wordpress, Canva,
My SQL Workbench, Laravel,
Phpmyadmin, GitHub, Docker,
Trello, Slack, MongoDB



Qualités

- o Rigueur
- Adaptabilité, flexibilité
- Logique
- o Sens du travail d'équipe



Conception graphique

Site map, charte graphique, maquette, storyboard, prototypage



Langue

Anglais B1



Centres d'intérêts

Pâtisserie et jardin partagé

Soriya HOR

Développeuse Data IA en formation

Objectif

Après 12 ans d'expérience réussie dans la comptabilité, j'ai décidé de suivre une formation en développement web, un domaine qui m'inspire une véritable passion. Grâce à mon appétence pour les chiffres ainsi que mes compétences de développeuse web, je suis prête à devenir développeuse Data IA. Pour valider mon titre, je **recherche un stage de cinq mois** du 13 mai 2024 au 04 octobre 2024.



FORMATIONS

2023-2024

Titre professionnel Développeur en IA – Bac+3/+4 – en cours Certifications Microsoft Azure : AZ-900 et Al-900 – en cours Simplon – Castelnau le Lez (34)

2022-2023

Titre professionnel Développeur web/web mobile – Bac+2

GRETA CFA Montpellier - Montpellier (34)

Développer la partie front-end et back-end d'une application web et web mobile

Juin à juillet 2021

Cours d'introduction à la programmation PYTHON

Code First Girls en ligne



EXPERIENCES

Mars à avril 2023

Développeuse web Front-end

Société EMITY – Jacou (34)

Concevoir et développer un planning hebdomadaire dynamique pour une entreprise du bâtiment.

En HTML, CSS, Javascript, jquery, calendar, D3 et moment.js

04/04/2022

Journée d'immersion de développeur web

BELIEVE IT – Montferrier sur Lez (34)

2010-2021

2018-2021

2016-2018

2014-2016

Comptable

IZI confort groupe EDF – Massy (91)

Comptable trésorière de la société IZI confort et de ses filiales

Comptable filiales Gestion de la comptabilité de quatre filiales IZI confort

Comptable bancaire

Cabinet d'expertise comptable « ATHENA FINANCE & COMPTABILITE » –

Juvisy sur Orge (91)

2012-2014 Collaboratrice comptable Apprentie comptable



PROJETS

Création d'une boutique de fleur en ligne et d'un blog wordpress : https://hor.needemand.com/boutique_lafleur/

Portfolio:

https://hor.needemand.com/portfolio/index.php?page=portfolio